臺灣高雄地方法院刑事判決　　　　　　　　　　　　九十一年度易字第三一二七號
　　公　訴　人　臺灣高雄地方法院檢察署檢察官
　　被　　　告　丙○○
　　被　　　告　乙○○○
右列被告等因賭博案件，經檢察官聲請簡易判決處刑（九十一年度偵字第一七三六三
號），本院認不宜逕以簡易判決處刑（九十一年簡字第四九０號），改依通常程序審
理，判決如左：
    主  文
丙○○、乙○○○共同連續意圖營利，聚眾賭博，各處有期徒刑參月，如易科罰金，
均以參佰元折算壹日。
扣案之無線電對講機貳支、警報器壹組（含發訊器壹具及收訊鳴聲器壹具）及撲克牌
貳付均沒收。
    事  實
一、丙○○、乙○○○（越南籍女子）係屬夫妻，二人共同基於意圖營利之概括犯意
    之聯絡，自民國九十一年六月三日起，先後多次提供由丙○○出面承租之坐落於
    高雄縣鳳山市○○路九號房屋之二樓處，聚集多位越南籍女子在該二樓處，利用
    乙○○○所有而提供之撲克牌，以「撿紅點」或「大老二」方式進行賭博，並由
    乙○○○向每回賭贏之人抽取新台幣（下同）五十元之抽頭金牟利，丙○○則持
    乙○○○所有之無線電對講機一支及警報器之發訊器一具在上址一樓門口騎樓處
    ，擔任把風工作及過濾進入該房屋賭客身份，並利用身持之無線電對講機及警報
    器之發訊器，透過置於二樓賭博場所之無線電對講機以及置於窗框處之收訊鳴聲
    器，以便於遭查緝時得以迅速向二樓賭博場所通風報信及發出警告，而避免賭博
    行為遭發覺。嗣於九十一年八月七日下午三時四十分許，聚集如附表所示越南籍
    女子PHAN THI MUON等八人在上址房屋二樓處，以前開賭博方法進行賭博時，為
    警先壓制在一樓門口騎樓處把風之丙○○後，隨即衝上二樓而當場查獲，除同時
    逮捕在場之乙○○○外，並扣得乙○○○所有供丙○○進行風報信行為所用之無
    線電對講機兩支、警報器一組（含發訊器一具及收訊鳴聲器一具）、撲克牌二付
    及賭客共有之賭資五千六百四十五元。
二、案經高雄縣警察局鳳山分局移請臺灣高雄地方法院檢察署檢察官偵查後聲請簡易
    判決處刑，本院認不宜逕以簡易判決處刑而改依通常程序審理。
    理  由
一、訊據被告丙○○、乙○○○對於前開位於高雄縣鳳山市○○路九號房屋係由被告
    丙○○承租，並於九十一年八月七日下午三時四十分遭警在該址一樓門口處逮捕
    被告丙○○，以及於該址二樓處查獲聚集於該處之如附表所示越南籍女子，並自
    被告丙○○處查扣對無線電對講機一支及警報器之發訊器一具以及於二樓處查扣
    與前揭無線電對講機聯絡用之無線電對講機一支、置於二樓窗框處而接收上揭發
    訊器訊號之收訊鳴聲器一具、撲克牌二付以及現金五千六百元，且上開查扣之無
    線電對講機二支、警報器一組及撲克牌二付均為被告乙○○○所有等情，固均為
    坦承，惟均矢口否認犯行，並辯稱：伊等自九十一年六月三日起僅將上開高雄縣
    鳳山市○○路九號房屋二樓處所供越南籍女子在該處食用由被告乙○○○烹煮之
    越南餐食、唱歌及以撲克牌玩「撿紅點」或「大老二」娛樂，而每餐收費五十元
    ，並無提供場所並聚集越南籍女子賭博再從中抽取五十元抽頭金云云。經查：
    (1)被告二人對於右揭供給賭博場所及聚眾賭博抽頭牟利之行為，原於警訊中均供
      承不諱（見警卷第一至四頁），且遭警查獲之賭客即如附表編號一所示之PHAN
      THI MUON於警訊中證稱：以「撿紅點」方式賭博，一點輸贏二十元．．（問：
      何人收取抽頭金）只知將五十元交予被告乙○○○等語，如附表編號二所示之
      阮美容於警訊中證稱：以撲克牌撿紅點以分數輸贏，負責人是老闆即被告丙○○及被告乙○○○，每日贏錢的交五十元予老闆，老闆並供麵食飲料，伊到過
      多次．．（問：何人收取抽頭金？賭場由何人把風？）老闆二人分別抽取，出
      入口由男老闆開關門把風等語，如附表編號三所示之洪秀蓮於警訊中證稱：賭
      具由被告乙○○○，以撲克牌「撿紅點」方式賭博，輸最多分者付四十元，依
      序為二十元，伊去過三、四次．．（問：何人收取抽頭金？）每人入場玩付五
      十元予被告乙○○○等語，如附表編號四之謝氏金鳳於警訊中證稱：以撲克牌
      玩「撿紅點」分數輸贏，每次二十元或三十元不等，場所老闆是被告乙○○○
      ．．（問：何人收取抽頭金？賭場由何人把風？）老闆均會向贏錢者收取五十
      元，進出該處由被告丙○○負責等語，如附表編號五所示之李氏雪梅於警訊中
      證稱：以被告乙○○○提供之撲克牌「撿紅點」，負責人為被告乙○○○，一
      次大輸贏四十元、小輸贏二十元，伊前後去三次，由被告丙○○把風等語，如
      附表編號六所示之阮氏草於警訊中證稱：以被告乙○○○提供之撲克牌玩「撿
      紅點」，輸最多者輸四十元、次多者輸二十元，負責人為被告乙○○○，有給
      被告乙○○○五十元，伊去玩過二次等語，如附表編號七所示之LE THUY HANG
      於警訊中證稱：伊出五百元予PHAN  THI MUON（即如附表編號一之人）幫伊賭
      ，一起分擔輸贏，以被告乙○○○提供之撲克牌玩「撿紅點」，伊係第三次至
      該處賭博，由被告乙○○○收取抽頭金，由被告丙○○把風等語，如附表編號
      八所示之金氏玉鸞亦於警訊中證稱：現場有人以撲克牌賭博，伊出資與玩牌之
      人合資共賭，負責人係被告乙○○○，被告丙○○負責人員出入及開關門，伊
      曾參與賭博數次等語（上開證人證述，詳見於如附表所示警卷頁數），再證人
      即至現場查獲之警員甲○○證稱：因有人檢舉高雄縣鳳山市○○路九號處所有
      人在賭博，伊在查獲前四天之下午及晚上至該處外面埋伏查看，伊透過乘坐之
      廂型車監看，發該址大門處之大鐵門都沒有拉開，都只是開旁邊小門在出入，
      被告丙○○大部分都坐在門口騎樓處過濾管制進出人員，陸陸續續有多名婦女
      進出該處，伊觀察四天後，即聲請搜索票搜索，伊至上址先將在一樓騎樓處之
      被告丙○○控制住後，即衝上二樓，發現裡面都是一些婦女及小孩，他們一群
      人圍著軍毯，在該二樓處搜到撲克牌、賭資，以及置於二樓窗戶之窗框上之警
      報器之收訊鳴聲器，並於被告身上找到一具發訊器及一支無線電對講機，按該
      發訊器，前開警報器之收訊鳴聲器即鳴聲警告，而賭客之機車都停在上址一樓
      內等語，且證人即同至現場查獲之警員許豐盛亦證稱：當天伊係支援督察室至
      高雄縣鳳山市○○路九號處所查緝，被告丙○○當時在門口與人喝酒，伊等在
      門口將被告丙○○控制住後，甲○○警員就先衝上二樓蒐集證物，伊是第二個
      衝上去，當時在二樓之人試圖要往外跑，伊就趕快把門鎖起來不讓他們逃跑，
      在二樓的都是一些婦女及小孩，現場有查獲到賭具、賭資，以及於二樓用布覆
      蓋遮掩之窗戶之窗框上發現警報器之收訊鳴聲器，於二樓牆上發現無線電對講
      機一具，在被告丙○○身上查到發訊器，按下發訊器，前揭警報器之收訊鳴聲
      器即發聲警告等語至明（上開證人甲○○、許豐盛之證述，均見本院九十一年
      十一月十九日審判筆錄）。再者依查獲現場之相片所示，上開高雄縣鳳山市○○路九號一樓大門之大鐵門係緊閉，僅有旁邊小門容人進出，被告丙○○坐於
      該小門入口處旁，顯然執行管制人員進出之任務，該址一樓內見停有整排之機
      車，二樓處見有一群女子及小孩，該處並無任何隔間，地上留有一張軍毯及散
      落於地之撲克牌和金錢，且於二樓牆上掛置物品之處發現一支無線電對講機，
      於二樓窗戶之窗框上發現警報器之收訊鳴聲器一具及撲克牌一付等情，有查獲
      現場之相片十六幀在卷可稽（見本院九十一年十一月十九日審判筆錄後附），
      此外除有被告丙○○承租高雄縣鳳山市○○路九號處所之租賃契約一份可稽外
      （見警卷第三十一頁至第三十四頁），並有現場於被告丙○○身上查獲之無線
      電對講機一支和警報器之發訊器一具以及在二樓處查獲之無線電對講機一支、
      警報器之收訊鳴聲器一具、撲克牌二付及賭客之賭資五千六百四十五元扣案為
      證。
    (2)依前所述，被告二人於警訊中坦承自九十一年六月三日起提供上開高雄縣鳳山
      市○○路九號二樓處所，並聚集越南籍女子在該處使用被告乙○○○提供之撲
      克牌作為賭具進行賭博，而藉以從中抽頭營利，並由被告丙○○擔任管制人員
      進出等情節，核與如附表所示越南籍女子於警訊中之證述情形相符，且依前揭
      現場查獲狀況，除見確有越南籍女子聚集於上址二樓處進行賭博行為外，並見
      被告丙○○顯然於該址一樓僅供人出入之小門處，過濾及管制人員之進出，且
      在其身上及二樓處，均見置有供聯絡報信及傳訊鳴聲警告之設備，足見其亦擔
      任把風報訊之任務，並再參以依現場情形，上開處所大門緊閉，人員僅能自小
      門進出並尚須受被告丙○○之管制過濾，外觀亦無從看出該處有販賣提供越南
      飲食之牌招廣告，且被告二人亦坦稱並未在外設立任何販賣越南飲食之招牌，
      則若被告二人僅係在上開處所煮越南飲食予越南籍女子食用，此乃正當之行業
      ，大可正大光明對外營業，並無須如此遮遮掩掩管制人員之必要為是，更況賭
      博乃違法行為，衡情如非取得提供上開場所之被告二人之允准，聚集於該處越
      南籍女子自無擅自進行賭博行為而未遭被告二人阻止之理等情綜合以觀，被告
      二人提供賭博場所並聚眾在該場所賭博而從中抽頭牟利之行為，應至為明確，
      渠二人嗣後翻異，實為卸責之詞，不足採信。事證明確，被告二人犯行洵堪認
      定。
二、核被告二人所為，均係犯刑法第二百六十八條之意圖營利供給賭博場所罪及意圖
    營利聚眾賭博罪。被告二人就上揭犯行，有犯意之聯絡及行為之分擔，應為共同
    正犯。被告二人所犯意圖營利供給賭博場所罪及意圖營利聚眾賭博罪二罪，係基
    於一個營利犯意之決定，達成其同一犯罪之各個舉動，應屬法律概念之一行為，
    其等以一行為觸犯上開二罪名，為想像競合犯，均應依刑法第五十五條規定，從
    一重依意圖營利聚眾賭博罪論處。又被告二人先後多次犯行，時間緊接，方法相
    同，且係觸犯構成要件相同之罪名，顯係各基於概括犯意反覆為之，應依連續犯
    之規定各論以一罪，並均依法各加重其刑。爰審酌被告二人為圖私利，提供賭博
    場所並聚眾賭博，破壞社會風氣，且犯後猶飾詞認犯行，犯後態度難認良好，惟
    念渠等犯行時間僅二個月，犯罪所生危害程度尚非稱高等一切情狀，各量處如主
    文所示之刑，並諭知易科罰金之折算標準。扣案之無線對講機兩支、警示器一組
    （含發訊器及收訊鳴聲器各一具）及撲克牌二付係被告乙○○○所有，業據被告
    二人於警訊中所供承，且該等扣案物均供本件犯罪所用之物，基於共犯應就相互
    間之共同犯罪全部負責之法理，應依刑法第三十八條第一項第二款規定宣告沒收
    。再同扣案之賭資五千六百四十五元，係賭客之賭資，業為被告二人供陳在卷，
    並經如附表編號一、十及十一所示之證人於警訊中陳明，且被告二人所觸犯者係
    刑法第二百六十八條之罪，並無涉及刑法第二百六十六條第一項之賭博罪，此外
    亦查無其他證據足認該五千六百四十五元係被告二人犯罪所用或所得之物，自無
    從於本案依刑法第三十八條第一項第二款、第三款或同法第二百六十六條第二項
    規定併予宣告沒收，附此敘明。
據上論斷，應依刑事訴訟法第四百五十二條、第二百九十九條第一項前段，刑法第二
十八條、第五十六條、第二百六十八條、第五十五條、第四十一條第一項、第三十八
條第一項第二款，罰金罰鍰提高標準條例第一條前段、第二條，判決如主文。
中      華      民      國    九十一    年     十一     月    二十九    日
                                  臺灣高雄地方法院刑事第四庭
                                    法  官    陳威龍
右正本證明與原本無異。
如不服本判決，應於判決送達後十日內，向本院提出上訴狀。
             書記官    張家瑜
中      華      民      國    九十一    年     十二     月      三      日
附錄本案論罪之法條：
刑法第二百六十八條
意圖營利，供給賭博場所或聚眾賭博者，處三年以下有期徒刑，得併科三千元以下罰
金。
附表
┌──┬────────────────┬────────┬────┐
│編號│      姓              名        │警訊筆錄（警卷）│ 附  註 │
├──┼────────────────┼────────┼────┤
│ 一 │PHAN THI MUON                   │    第五頁      │現場賭客│
├──┼────────────────┼────────┼────┤
│ 二 │NGUYEN THI MY DUNG（阮美容）    │    第七頁      │現場賭客│
├──┼────────────────┼────────┼────┤
│ 三 │HONG SAU LINH（洪秀蓮）         │    第八頁      │現場賭客│
├──┼────────────────┼────────┼────┤
│ 四 │TA THI KIM PHUNG（謝氏金鳳）    │    第十頁      │現場賭客│
├──┼────────────────┼────────┼────┤
│ 五 │LY THI TUYET MAI（李氏雪梅）    │   第十一頁     │現場賭客│
├──┼────────────────┼────────┼────┤
│ 六 │NGUYEN THI THAO（阮氏草）       │   第十三頁     │現場賭客│
├──┼────────────────┼────────┼────┤
│ 七 │LE THUY HANG                    │   第十四頁     │現場賭客│
├──┼────────────────┼────────┼────┤
│ 八 │DOAN THI NGOC LOAN（金氏玉鸞）  │   第十五頁     │現場賭客│
└──┴────────────────┴────────┴────┘
